臺灣雲林地方法院刑事判決　　　　　　　 95年度易字第564號
公　訴　人　臺灣雲林地方法院檢察署檢察官
被　　　告　乙○○
上列被告因違反毒品危害防制條例案件，經檢察官提起公訴（95
年度毒偵字第1783號、第1821號、第1857號）及移送併辦（95年
度毒偵字第1892號，96毒偵字第11號、第31號、第65號），被告
於準備程序進行中就被訴事實為有罪之陳述，經本院聽取當事人
意見後，認宜由獨任法官進行簡式審判程序，裁定進行簡式審判
程序，判決如下：
    主  文
乙○○施用第二級毒品，累犯，處有期徒刑玖月。
    事  實
一、乙○○前因施用第2 級毒品安非他命案件，經觀察、勒戒後
    ，認無繼續施用毒品之傾向，由臺灣雲林地方法院檢察署檢
    察官於民國88年11月23日，以88年度毒偵字第360 號不起訴
    處分確定後；復因施用第2 級毒品安非他命案件，經觀察、
    勒戒後，認有繼續施用毒品之傾向，先送強制戒治，並由臺
    灣雲林地方法院檢察署檢察官提起公訴，經臺灣雲林地方法
    院於90年3 月8 日以90年度六簡字第17號判處有期徒刑5 月
    確定（於91年8 月16日執行完畢）；其強制戒治部分，嗣因
    戒治成效評定合格，獲裁定停止戒治，所餘戒治期間交付保
    護管束。惟其仍於保護管束期間，再因施用第2 級毒品安非
    他命案件，經撤銷停止戒治，令入戒治處所施以強制戒治（
    業於91年3 月16日執行戒治期滿），並由檢察官提起公訴，
    嗣於90年11月23日，經臺灣雲林地方法院以90年度易字第
    714 號判處有期徒刑7 月確定。又因傷害、竊盜案件分別經
    本院判處3 月、4 月有期徒刑，經聲請臺灣雲林地方法院以
    91年度聲字第126 號定其應執行刑1 年。後經接續執行，於
    92年3 月14日縮短刑期假釋出監，並於92年7 月17日假釋付
    保護管束期滿執行完畢（構成累犯）。再因違反毒品危害防
    制條例、偽造有價證券等案件，經臺灣雲林地方法院分別以
    92年度易字第426 號、93年易字第144 號及93年訴字第210
    號，分別判處有期徒刑7 月、8 月及10月確定。後經接續執
    行，甫於95年7 月2 日縮短刑期假釋出監並付保護管束，詎
    仍不思悔改，於保護管束期間，又基於反覆施用第2 級毒品
    之概括犯意，分別於(一)95年11月1 日8 時47分許回溯96小時
    內之某時、(二)同年月8 日16時50分許回溯96小時內之某時、
    (三)同年月15日14時40分許回溯96小時內之某時、(四)同年月22
    日14時48分許回溯96小時內之某時、(五)同年月29日15時35分
    許回溯96小時內之某時、(六)同年12月6 日9 時53分許回溯96
    小時內、(七)同年12月13日9 時15分許回溯96小時內之某時在
    麥寮租屋處，以吸入煙霧之方法反覆、延續施用第2 級毒品
    甲基安非他命多次；嗣經臺灣雲林地方法院檢察署觀護人對
    乙○○進行受保護管束人採尿檢驗作業並送驗後，結果均呈
    「甲基安非他命陽性」反應，始悉上情。
二、案經臺灣雲林地方法院檢察署檢察官偵查起訴及移送併辦。
    理  由
一、訊據被告乙○○對上揭犯罪事實均坦承不諱，並有被告之受
    保護管束人尿液檢體監管紀錄表7 份（尿液檢體編號：0000
    00000 、000000000 、000000000 、000000000 、00000000
    0 、000000000 、000000000） 、台灣檢驗科技股份有限公
    司濫用藥物尿液檢驗報告7 份（報告編號：KH2006B0000000
    、KH2006B0000000、KH2006B0000000、KH2006B0000000、KH
    2006C0000000、KH2006C0000000、KH2006C0000000）、臺灣
    高等法院被告前案紀錄表、臺灣雲林地方法院檢察署全國施
    用毒品案件紀錄表、刑案資料查註紀錄表各1 份在卷可稽，
    足認被告之自白與事實相符，故本件事證明確，被告犯行洵
    堪認定，應依法論科。
二、按甲基安非他命為毒品危害防制條例第2 條第2 項第2 款所
    明定之第二級毒品。核被告乙○○所為，係犯毒品危害防制
    條例第10條第2 項之施用第二級毒品罪。其多次非法持有第
    二級毒品甲基安非他命之低度行為，已為其多次施用之高度
    行為所吸收，均不另論罪。另按刑事法若干犯罪行為態樣，
    本質上原具有反覆、延續實行之特徵，立法時既予特別歸類
    ，定為犯罪構成要件之行為要素，則行為人基於概括之犯意
    ，在密切接近之一定時、地持續實行之複次行為，倘依社會
    通念，客觀上認為符合一個反覆、延續性之行為觀念者，於
    刑法評價上，即應僅成立一罪。學理上所稱「集合犯」之職
    業性、營業性或收集性等具有重複特質之犯罪均屬之，例如
    經營、從事業務、收集、販賣、製造、散布等行為概念者是
    （最高法院95年度臺上字第1079號判決意旨可資參照）。而
    毒品具有高度之成癮性及濫用性，施用毒品之行為本身，顯
    然具有反覆性及延續性之特徵。本件被告自95年11月1 日起
    至同年12月13日止，每星期接受觀護人尿液檢測，均呈現第
    二級毒品甲基安非他命陽性反應，顯見其每星期至少施用甲
    基安非他命一次，堪認已施用毒品成癮，有施用毒品之習慣
    。是被告習慣性地反覆施用第二級毒品之行為，應予評價為
    「集合犯」之包括一罪較為合理。又被告有如事實欄所述之
    前案科刑及執行紀錄，有卷附臺灣高等法院被告前案紀錄表
    可按，其受有期徒刑之執行完畢，5 年以內故意再犯有期徒
    刑以上之罪，為累犯，應依刑法第47條第1 項之規定，加重
    其刑。爰審酌被告前因施用毒品，經觀察勒戒及強制戒治之
    處分後猶犯同罪行，並於假釋付保護管束中持續施用第二級
    毒品，顯見其法治及自律觀念淡薄，非量處較重之刑，不足
    以資為懲戒。惟其犯罪本質上為戕害自我身心健康之行為，
    尚未嚴重破壞社會秩序或侵害他人權益，及其犯後坦承犯行
    、態度良好、施用甲基安非他命之次數為每週至少1 次、教
    育程度為五專畢業等一切情狀，量處如主文所示之刑。
據上論斷，應依刑事訴訟法第273 條之1 第1 項、第299 條第1
項前段，毒品危害防制條例第10條第2 項，刑法第11條前段、第
47條第1 項，判決如主文。
本案經檢察官甲○○到庭執行職務
中　　華　　民　　國　　96　　年　　2 　　月　　2 　　日
                  刑事第一庭    法  官  楊昱辰
以上正本證明與原本無異。
如不服本判決，應於判決收受後10日內，向本院提出上訴狀（須
附繕本）。
                                書記官　黃秋萍
中　　華　　民　　國　　96　　年　　2 　　月　　2 　　日
附錄法條：
毒品危害防制條例第10條
施用第一級毒品者，處 6 月以上 5 年以下有期徒刑。
施用第二級毒品者，處 3 年以下有期徒刑。
